# 请教一下取得子公司现金流的问题

提问人：mi199011 时间：2013-08-21 13:07:37
由于因支付合并对价而流出现金和取得被购买方的现金是互为前提的一揽子交易，因此在合并报表层面列报现金流量时，应作为一个整体予以考虑，即仅考虑两者之间的差额导致合并集团层面现金变动的净影响。

回答人：chenyiwei
由于因支付合并对价而流出现金和取得被购买方的现金是互为前提的一揽子交易，因此在合并报表层面列报现金流量时，应作为一个整体予以考虑，即仅考虑两者之间的差额导致合并集团层面现金变动的净影响。